臺灣花蓮地方法院刑事判決　　　　　　　　　　　　　九十一年度交易字第八九號
　　公　訴　人　臺灣花蓮地方法院檢察署檢察官
　　被　　　告　甲○○
右列被告因公共危險等案件，經檢察官提起公訴（九十一年度偵字第七七八號），本
院判決如左：
    主  文
甲○○服用酒類，不能安全駕駛動力交通工具而駕駛，累犯，處拘役伍拾伍日，如易
科罰金，以參佰元折算壹日；又因過失傷害人，累犯，處有期徒刑肆月，如易科罰金
，以參佰元折算壹日。
    事  實
一、甲○○曾犯放火燒燬建築物罪，經本院於民國八十一年十一月二十五日判處有期
    徒刑三年六月，又犯竊盜罪經本院判處有期徒刑八月，再因違反麻醉藥品管理條
    例案件，經台灣高等法院花蓮分院於八十一年十一月二十一日判處有期徒刑七月
    ，上開放火罪於八十五年六月六日執行完畢後，接續執行前述竊盜罪及麻藥案件
    ，於八十六年五月二十九日縮刑期滿執行完畢，猶不知警惕，於九十年十二月二
    日上午起至下午約二時許，在花蓮縣吉安鄉光華村與友人飲酒，其一人飲用一瓶
    半米酒，已酒醉不能安全駕駛動力交通工具，且無駕駛執照，竟仍騎乘車號ＨＤ
    Ｍ─一三六號機車，於下午二時十分許，沿花蓮縣吉安鄉○○○○路吉豐路段，
    由西往東方向行駛至台九線公路二一九公里又八百公尺之吉豐路與產業道路之路
    口時，本應注意汽車行駛時，駕駛人須注意車前狀況，並隨時採取必要之安全措
    施，而依當時情形，復無不能注意之情形，果因酒醉，致疏於注意車前狀況，在
    上開路口，撞及由乙○○所騎乘，正沿該產業道路由南往北行駛之ＨＤＵ─八三
    七號機車，使乙○○受撞後人車倒地，致受有頭部外傷合併嚴重腦挫及右側顱骨
    骨折右側硬腦膜外血腫及頭皮撕裂傷、骨盆腔骨折之傷害，甲○○亦因送醫救治
    ，並抽取其血液檢驗結果，其血液中酒精濃度高達二八０．六ＭＧ／ＤＬ（換算
    吐氣酒精濃度達每公升一點四０三毫克）而查獲。
二、案經花蓮縣警察局吉安分局報請臺灣花蓮地方法院檢察署檢察官偵查起訴。
    理  由
一、訊據被告甲○○對於事發當日，飲用米酒一瓶半後，無駕駛執照騎乘機車，在上
    開時、地之路口肇事，致被害人乙○○受傷之事實，坦承不諱，並經被害人乙○
    ○指訴綦詳，復有警製道路交通事故調查報告表一紙，行政院衛生署花蓮醫院出
    具之甲○○血液酒精濃度高達二八０．六ＭＧ／ＤＬ之檢驗報告單一紙、記載甲
    ○○血液酒精濃度二八０．六ＭＧ／ＤＬ毫克及無照駕駛之警製舉發違反道路交
    通管理事件通知單各一份、事故現場照片八幀附警卷可稽。而乙○○因本件車禍
    受有頭部外傷合併嚴重腦挫傷及右側顱骨骨折右側硬腦膜外血腫及頭皮撕裂傷骨
    盆腔骨折之傷害，亦有財團法人佛教慈濟綜合醫院出具之診斷證明書在卷可按。
二、查酒精對中樞神經系統具有麻醉作用，對人體之影響，在呼氣酒精濃度超過每公
    升零點八五毫克（一七０ＭＧ／ＤＬ）時，呈現噁心、步履蹣跚之行為表現，其
    肇事率超過正常人五十倍，而呼氣酒精濃度達一點五０毫克時，呈現呆滯木僵、
    可能昏迷，有迷醉之肇情形，本件被告酒後肇事，送醫檢驗其血液酒精濃度為二
    八０．六ＭＧ／ＤＬ（換算吐氣酒精濃度達每公升一點四０三毫克），已具備上
    述醫學現象，復因酒後駕車，在市區道路○○○路口，未注意車前狀況，致撞及
    被害人所騎乘之機車，已如前述，核依其情形，可認定其酒醉駕車，顯已不能安
    全駕駛，至為明確，此部分犯行已堪認定。
三、按「汽車駕駛執照為駕駛汽車之許可憑證」；「汽車駕駛人，酒醉後，其吐氣所
    含酒精成份超過每公升０點二五毫克以上者，不得駕車。」；「汽車行駛時，駕
    駛人須注意車前狀況，並隨時採取必要之安全措施」，道路交通安全規則第五十
    條第一項前段、第一百十四條第二款、第九十四條第三項，分別定有明文。本件
    被告當知前揭交通規則，依當時情形，又無不能注意之情事下，竟疏未注意，於
    酒醉後，無駕駛執照騎乘機車疏未注意車前狀況，致撞擊被害人乙○○所騎乘之
    車輛，致被害人受傷，被告顯有過失。且被害人之受傷確因本件車禍所致，則被
    告之過失與被害人之受傷間，自具有相當因果關係，事證明確，被告過失傷害犯
    行亦堪認定。
四、查被告於飲酒後已達於不能安全駕駛之狀態，猶駕駛汽車部分，核係犯刑法第一
    百八十五條之三之服用酒類，不能安全駕駛動力交通工具而駕駛罪。至其駕車不
    慎撞及被害人致其受傷部分，核係犯刑法第二百八十四條第一項前段之過失傷害
    罪。被告係汽車駕駛人，無駕駛執照駕車、酒醉駕車，因而致人受傷，就其所犯
    過失傷害部分，應依道路交通管理處罰條例第八十六條第一項之規定，加重其刑
    。被告曾犯放火燒燬建築物罪，經本院於八十一年十一月二十五日判處有期徒刑
    三年六月，又犯竊盜罪經本院判處有期徒刑八月，再因違反麻醉藥品管理條例案
    件，經台灣高等法院花蓮分院於八十一年十一月二十一日判處有期徒刑七月，上
    開放火罪於八十五年六月六日執行完畢後，接續執行前述竊盜罪及麻藥案件，於
    八十六年五月二十九日縮刑期滿執行完畢，有台灣高等法院被告全國前案紀錄表
    可按，其於五年以內再犯本件有期徒刑以上之罪，為累犯，依刑法第四十七條規
    定加重其刑，並遞加重之。再被告所犯前開二罪，一為故意犯，一為過失犯，構
    成要件互異，應予分論併罰。爰審酌被告並無前科之素行，酒後駕車，係高危險
    行為，造成被害人受傷，其酒醉之程度，被害人受傷甚重，惟肇事至今尚未與被
    害人達成和解，賠償其損害，及其犯罪後態度等一切情狀，分別量處如主文所示
    之刑。並定其應執行刑，及諭知易科罰金之折算標準。
據上論斷，應依刑事訴訟法第二百九十九條第一項前段，刑法第一百八十五條之三、
刑法第二百八十四條第一項前段、第四十一條第一項前段、第四十七條，道路交通管
理處罰條例第八十六條第一項，罰金罰鍰提高標準條例第一條前段、第二條，判決如
主文。
本案經檢察官王怡仁到庭執行職務。
中      華      民      國    九十一    年     十一     月    二十二    日
                              臺灣花蓮地方法院刑事庭
                                  法  官  吳  順  龍
右正本證明與原本無異。
如對本判決不服，應於送達後十日內，向本院提出上訴狀。（應抄附繕本）告訴人或
被害人如對於本判決不服者，應具備理由請求檢察官上訴，其上訴期間之計算係以檢
察官收受判決正本之日期為準。
                                  法院書記官
中      華      民      國    九十一    年     十一     月    二十二    日
附錄本判決論罪之法律條文：
刑法第一百八十五條之三：
服用毒品、麻醉藥品、酒類或其他相類之物，不能安全駕駛動力交通工具而駕駛者，
處一年以下有期徒刑、拘役或三萬元以下罰金。
刑法第二百八十四條第一項：
因過失傷害人者，處六月以下有期徒刑、拘役或五百元以下罰金。致重傷者，處一年
以下有期徒刑、拘役或五百元下罰金。
